臺灣臺南地方法院民事判決
110年度重訴字第53號
原      告  彰化商業銀行股份有限公司

法定代理人  凌忠嫄
訴訟代理人  施峰達
被      告  MIGHTY ALLIANCE LTD.
                    設0ST FLOOR,NO.0 DEKK HOUSE,DE ZIPPORA STREET,PROVIDENCE INDUSTRIAL ESTATE, MAHE,REPUBLIC OF SEYCHELLES
            高溢國際有限公司

兼  共  同
法定代理人  莊乾德
上列當事人間請求清償借款事件，本院於民國110年9月28日言詞
辯論終結，判決如下：
    主      文
被告應連帶給付原告美金801,554.22元，及自民國109年12月24
日起至清償日止，按年利率6.07%計算之利息，暨自民國110年1
月25日起，逾期在6個月以內者，按上開利率10%，逾期超過6個
月者，按上開利率20%計算之違約金。
訴訟費用由被告連帶負擔。
    事實及理由
壹、程序方面
　　被告經合法通知均未於言詞辯論期日到場，核無民事訴訟法
    第386條各款所列情形，爰依原告聲請由其逕自辯論而為判
    決。
貳、實體方面
一、原告主張：被告MIGHTY ALLIANCE LTD.(下稱MIGHTY公司)於
    民國109年8月26日邀同被告高溢國際有限公司(下稱高溢公
    司)、莊乾德為連帶保證人，保證被告MIGHTY公司對原告所
    負本金為美金（下同）1,000,000元為限額之債務（含利息
    、遲延利息、違約金、損害賠償金、相關費用及其他從屬於
    主債務之負擔）；詎被告MIGHTY於109年9月18日向原告借得
    1,000,000元後，於109年12月17日即未依約清償到期債務，
    爰依消費借貸及連帶保證之法律關係，請求被告連帶負清償
    責任等語。並聲明：如主文第1項所示。
二、被告均未於言詞辯論期日到場或提出書狀作何陳述。
三、法院的判斷
　㈠當事人主張之事實，經他造於準備書狀內或言詞辯論時或在
    受命法官、受託法官前自認者，無庸舉證；當事人對於他造
    主張之事實，於言詞辯論時不爭執者，視同自認；當事人對
    於他造主張之事實，已於相當時期受合法之通知，而於言詞
    辯論期日不到場，亦未提出準備書狀爭執者，準用之；民事
    訴訟法第279條第1項、第280條第1項本文、第3項本文定有
    明文。
　㈡被告MIGHTY公司於109年8月26日邀同被告高溢公司及莊乾德
    為連帶保證人，約定被告高溢公司及莊乾德保證被告MIGHTY
    對原告所負1,000,000元為限額債務(含利息、遲延利息、違
    約金、損害賠償金、相關費用及其他從屬於主債務之負擔)
    ，願與主債務人即被告MIGHTY公司對原告各負全部清償責任
    ，該保證債務指主債務人現在及將來對原告依各契據所負債
    務；嗣被告MIGHTY於109年9月18日向原告借得1,000,000元
    ，約定「借款人到期……未能依約清償本金時，本金應自到期
    日……起按……牌告基準利率……加碼年利率3.5%與……外匯授信牌
    告利率比較孰高者，固定計付遲延利息……本金自到期日……起
    ……逾期在6個月（含）以內者，按遲延利率之10%；逾期在6
    個月以上者，其超逾6個月之部分，按遲延利率之20%計付違
    約金。」等事實，被告已於相當時期受合法通知，卻於言詞
    辯論期日不到場且未提出準備書狀爭執，本應視同自認。原
    告復提出動撥申請書兼債權憑證影本1份、保證書影本1份、
    授信約定書影本3份、放款資料2張、利率查詢列印資料2張
    、催告函暨收件回執影本3份為證，自堪認定。
　㈢債權人基於債之關係，得向債務人請求給付；民法第199條第
    1項定有明文。契約為債之發生原因，兩造間既有上述消費
    借貸及連帶保證契約存在，原告自得依契約向被告請求連帶
    負清償責任。
四、從而，原告依消費借貸契約及連帶保證契約之法律關係，請
    求被告連帶給付801,554.22元，及自109年12月24日起至清
    償日止，按年利率6.07%計算之利息，暨自110年1月25日起
    ，逾期在6個月以內者，按上開利率10%，逾期超過6個月者
    ，按上開利率20%計算之違約金，為有理由，應予准許。
五、訴訟費用負擔之依據：民事訴訟法第78條、第85條第2項。
中　　華　　民　　國　　110 　年　　10　　月　　5 　　日
                    民事第一庭法  官　陳谷鴻
以上正本證明與原本無異。   
如不服本判決，應於判決送達後20日內，向本院提出上訴狀並表
明上訴理由，如於本判決宣示後送達前提起上訴者，應於判決送
達後20日內補提上訴理由書（須附繕本）。
如委任律師提起上訴者，應一併繳納上訴審裁判費（參照民事訴
訟法施行法第9條：上訴人有律師為訴訟代理人，或依書狀上之
記載可認其明知上訴要件有欠缺者，法院得不行民事訴訟法第44
2條第2項及第444條第1項但書之程序）。
中　　華　　民　　國　　110 　年　　10　　月　　7 　　日
                              書記官  呂伊謦